【裁判字號】    92,上訴,817
【裁判日期】    920612
【裁判案由】    毒品危害防制條例
【裁判全文】
臺灣高等法院臺中分院刑事判決                    九十二年度上訴字第八一七號
    上  訴  人  臺灣彰化地方法院檢察署檢察官
    被      告  甲○○
右上訴人因被告違反毒品危害防制條例案件，不服臺灣彰化地方法院九十一年度訴字
第一四二一號中華民國九十二年三月二十六日第一審判決（起訴案號：臺灣彰化地方
法院檢察署九十一年度毒偵字第二四二三號）及聲請併案審理（移
院併案審理：臺灣彰化地方法院檢察署九十二年度毒偵字第六三三號、移
審理案號：臺灣彰化地方法院檢察署九十二年度毒偵字第一○○五號），本院判決如
左：
    主  文
原判決關於施用第一級毒品部分及定應執行部分均撤銷。
甲○○連續施用第一級毒品，累犯，處有期徒刑拾月，扣案海洛因壹小包（淨重零點
零壹公克，包裝重零點貳貳公克）沒收銷燬。
其他上訴駁回。
第二項主文所處有期徒刑拾月，扣案海洛因壹小包（淨重零點零壹公克，包裝重零點
貳貳公克）沒收銷燬部分與上訴駁回之施用第二級毒品部分，所處有期徒刑月；應
執行有期徒刑拾壹月，扣案海洛因壹小包（淨重零點零壹公克，包裝重零點貳貳公克
）沒收銷燬之。
    事  實
一、甲○○前因違反麻醉藥管理條例、肅清煙毒條例、偽造文書等案件，經法院定應
    執行刑有期徒刑三年十月，於民國八十三年一月十日入監執行，於八十三年十一
    月二十三日假釋付保護管束，於八十七年七月二十八日假釋期滿未經撤銷，視為
    執行完畢，另因施用第一級毒品海洛因案件，經臺灣彰化地方法院以八十九年度
    毒聲字第一二○一號裁定令入戒治處所施以強制戒治後，復經臺灣彰化地方法院
    以八十九年度毒聲字第四三三九號裁定停止戒治付保護管束，於保護管束期滿後
    ，業經臺灣彰化地方法院檢察署檢察官於九十年三月二十三日，以九十年度戒毒
    偵字第四六四號不起訴處分確定在案。猶不知悔改，於前開不起訴處分後五年內
    ，復基於施用第一級毒品海洛因之概括犯意，自九十年年底起至九十二年一月二
    十六日止，連續在彰化縣大城鄉○○村路邊、大村鄉○○路旁，以將海洛因放在
    玻璃球內燒烤吸其氣體方式施用第一級毒品海洛因多次；另於九十一年九月二十
    三日在彰化縣大城鄉○○村路邊，以將安非他命智於玻璃球內燒烤吸其氣體方式
    施用第二級毒品安非他命一次。嗣於九十一年九月二十五日十七時許，為警在其
    位於彰化縣大村鄉○○村○○路四○○巷一號住處查獲，並扣得其所有之第一級
    毒品海洛因一包（淨重○‧○一公克、包裝重○‧二二公克），經警解送臺灣彰
    化地方法院檢察署後由檢察官諭知交保新臺幣二萬元。另於九十一年十一月十九
    日十六時三十分許，經警通知前往彰化縣警察局員林分局採尿送驗呈嗎啡陽性反
    應。復於九十二年一月二十六日晚間，在彰化縣大村鄉○○路旁，施用第一級毒
    品海洛因，施於九十二年一月二十七日十八時許，經彰化縣警察局員林分局採尿
    送驗呈嗎啡陽性反應而查悉上情。
二、案經彰化縣警察局員林分局報請臺灣彰化地方法院檢察署檢察官偵查起訴及聲請
    併案審理。
    理  由
一、訊據被告對於右揭犯行坦承不諱，且查，被告於九十一年九月二十五日十七時許
    為警查獲時所採集之尿液經送驗結果，確呈甲基安非他命及嗎啡陽性反應，以及
    於九十二年一月二十七日十八時許，經彰化縣警察局員林分局採尿送驗呈嗎啡陽
    性反應，分別有彰化縣衛生局九十一年十月七日煙檢字第九一一八四七號煙毒尿
    液檢驗成績書及詮昕科技股份有限公司九十二年二月十三日濫用藥物尿液檢驗報
    告各一份在卷可證；其於九十一年十一月十九日十六時三十分許前往彰化縣警察
    局員林分局採尿送驗結果，呈嗎啡陽性反應，亦有詮昕科技股份有限公司濫用藥
    物尿液檢驗報告附卷可參；此外，復有扣案之海洛因一小包可憑（經法務部調查
    局鑑驗結果，確含有第一級毒品海洛因成分，淨重○‧○一公克，包裝重○‧二
    二公克，參卷附該局九十一年十月十六日調科壹字第一四○○○八七一二號鑑定
    通知書），被告之自白與事實相符，堪信為真實。又被告曾因施用毒品案件，經
    臺灣彰化地方法院以八十九年度毒聲字第一二○一號裁定令入戒治處所施以強制
    戒治後，復經臺灣彰化地方法院以八十九年度毒聲字第四三三九號裁定停止戒治
    付保護管束，於保護管束期滿後，業經臺灣彰化地方法院檢察署檢察官於九十年
    三月二十三日，以九十年度戒毒偵字第四六四號不起訴處分確定在案，亦有不起
    訴處分書及臺灣彰化地方法院檢察署刑案資料查註紀錄表各一份附卷可考。本件
    事證明確，被告右揭犯行，洵堪認定。
二、核被告所為，係犯毒品危害防制條例第十條第一項、第二項之施用第一級及第二
    級毒品罪。其施用前持有第一、二級毒品之低度行為，應為施用之高度行為所吸
    收，均不另論罪。又其先後多次施用第一級毒品之行為，均時間密接、犯罪構成
    要件相同，顯係基於概括犯意為之，應依連續犯規定，以一罪論，並依法加重其
    刑。本件原審法院檢察署檢察官雖僅就被告於九十一年九月二十五日十七時許之
    前四日某時，在不詳地點施用第一、第二級毒品海洛因、安非他命之行為起訴，
    惟已起訴部分與未經起訴部分有連續犯之裁判上一罪關係，且經聲請併案審理，
    本院自得一併審究，附此敘明。又併案之臺灣彰化地方法院檢察署九十二年度毒
    偵字第一○○五號所示被告於九十二年一月二十六日施用第一級毒品海洛因部分
    雖未經起訴，惟與本件被告經起訴之施用第一級毒品犯行部分有連續犯之裁判上
    一罪，本院自得併予審理，再被告所犯前開施用第一級毒品及施用第二級毒品二
    罪間，犯意各別，行為互殊，應予分論併罰。查被告前因違反麻醉藥管理條例、
    肅清煙毒條例、偽造文書等案件，經法院定應執行刑三年十月，於八十三年一月
    十日入監執行，於八十三年十一月二十三日假釋付保護管束，於八十七年七月二
    十八日假釋期滿未經撤銷，視為執行完畢，有臺灣高等法院被告全國前案紀錄表
    、臺灣彰化地方法院檢察署刑案資料查註紀錄表可按，其於刑之執行完畢後五年
    內，再犯本案二罪，均為累犯，依法均應遞加重其刑。原審判決對於被告施用第
    二級毒品部分適用毒品危害防制條例第十條第二項、第二十條第三項前段、刑法
    第十一條前段、第四十七條之規定，並審酌被告非法施用毒品之時間，施用毒品
    犯罪係自戕行為，對他人權益損害非鉅；犯後坦承、態度良好等一切情狀，量處
    有期徒刑月，核其認事用法均無違誤，量刑亦稱妥適，應予維持，原審法院檢
    察署檢察官就本件上訴，並未區分就施用第一級毒品部分或第二級毒品部分為上
    訴，均載為：「右被告因違反毒品危害防制條例案件案件，經臺灣彰化地方法院
    於民國九十二年三月二十六日第一審判決（九十一年度訴字第一四二一號『上訴
    書誤載為九十二年度』）本檢察官於九十二年四月四四收受判決正本，認為應該
    提起上訴」等語，而未於上開敘述中別說明究係就被告施用第一級毒品部分或第
    二級毒品部分為上訴，本院認為原審法院檢察署檢察官應係就原審判決全部上訴
    ，然原審法院檢察署檢察官就被告施用第二級毒品部分，並未為具體說明原審判
    決有何不當之處，原審法院檢察署檢察官就被告施用第二級毒品部分之上訴應無
    理由，應予駁回。又原審判決關於被告施用第一級毒品部分，未及審酌嗣後併案
    之被告於九十二年一月二十六日施用第一級毒品海洛因部分之連續犯行，尚有未
    洽，原審法院檢察署檢察官就原審判決關於被告施用第一級毒品部分，以此指摘
    原審判決不當，即有理由，原審判決關於被告施用第一級毒品部分既有上開可議
    之處，自應由本院將原審判決關於被告施用第一級毒品部分及定應執行刑部分予
    以撤銷改判，審酌被告非法施用第一級毒品之時間，施用第一級毒品犯罪係自戕
    行為，對他人權益損害非鉅；犯後坦承、態度良好等一切情狀，量處有期徒刑拾
    月，並與上訴駁回之被告施用第二級毒品所處有期徒刑三月部分，定其應執行之
    刑為有期徒刑拾壹月。另扣案之海洛因一小包（淨重○‧○一公克，包裝重○‧
    二二公克）為查獲之毒品，屬違禁物，不問屬被告所有與否，應依毒品危害防制
    條例第十八條第一項前段規定宣告沒收銷燬之。
據上論斷，應依刑事訴訟法第三百六十八條、第三百六十九條第一項前段、第三百六
十四條、第二百九十九條第一項前段，毒品危害防制條例第十條第一項、第二十條第
三項前段、第十八條第一項前段，刑法第十一條前段、第五十六條、第四十七條、第
五十一條第五款，判決如主文。
本案經檢察官乙○○到庭執行職務。
中      華      民      國      九十二   年       六      月    十二    日
                                  臺灣高等法院臺中分院刑事第三庭
                                        審判長法  官  陳  朱  貴
                                              法  官  劉  連  星
                                              法  官  胡  忠  文
右正本證明與原本無異。
施用第一級毒品部分，得上訴。
施用第二級毒品部分，不得上訴。
如不服本判決應於收受送達後十日內向本院提出上訴書狀，其未敘述上訴之理由者並
得於提起上訴後十日內向本院補提理由書（均須按他造當事人之人數附繕本）。
                                              書記官  許  美  惠
中      華      民      國      九十二   年       六      月    十二    日
附錄法條：
毒品危害防制條例第十條。
施用第一級毒品者，處六月以上五年以下有期徒刑。
施用第二級毒品者，處三年以下有期徒刑。                                  Ｉ


司法院資訊處製作；財團法人民間司法改革基金會備份。
